臺灣士林地方法院刑事判決
111年度易字第292號
公  訴  人  臺灣士林地方檢察署檢察官
被      告  盧日春


上列被告因竊盜案件，經檢察官提起公訴（111年度偵字第1038
號），本院判決如下：
    主    文
盧日春犯毀越窗戶竊盜罪，累犯，處有期徒刑捌月。扣案之犯罪
所得新臺幣參佰元沒收；未扣案犯罪所得新臺幣貳仟柒佰元沒收
，於全部或一部不能沒收或不宜執行沒收時，追徵其價額。
    犯罪事實
一、盧日春意圖爲自己不法之所有，基於竊盜之犯意，於民國11
    0年12月20日3時33分許，趁臺北市○○區○○路0段000號3樓陳
    炳甫議員服務處（下稱議員服務處）無人之際，自該屋後巷
    攀爬至3樓，拆卸窗戶侵入屋內，徒手竊取屋內由服務處主
    任辛穎哲所管領之現金新臺幣（下同）3,000元，得手後旋
    即離去。嗣該服務處主任辛穎哲經中興保全通知後發現遭竊
    ，報警處理，經警調閱路口監視器畫面，始查悉上情。
二、案經辛穎哲訴由臺北市政府警察局大同分局報告臺灣士林地
    方檢察署檢察官偵查起訴。
    理    由
一、證據能力：
　　按被告以外之人於審判外之言詞或書面陳述，除法律有規定
    者外，不得作為證據；又被告以外之人於審判外之陳述，雖
    不符合刑事訴訟法第159 條之1 至第159 條之4 之規定，而
    經當事人於審判程序同意作為證據，法院審酌該言詞陳述或
    書面陳述作成時之情況，認為適當者，亦得為證據，而當事
    人、代理人或辯護人於法院調查證據時，知有上開不得為證
    據之情形，而未於言詞辯論終結前聲明異議者，視為有前項
    之同意，刑事訴訟法第159 條第1 項及第159 條之5 分別定
    有明文。次按刑事訴訟法第159 條之5 立法意旨，在於確認
    當事人對於傳聞證據有處分權，得放棄反對詰問權，同意或
    擬制同意傳聞證據可作為證據，屬於證據傳聞性之解除行為
    ，如法院認為適當，不論該傳聞證據是否具備刑事訴訟法第
    159 條之1 至第159 條之4 所定情形，均容許作為證據，不
    以未具備刑事訴訟法第159 條之1 至第159 條之4 所定情形
    為前提（最高法院104 年度第3 次刑事庭會議決議可資參照
    ）。本判決後述所引之各項證據，其屬傳聞證據之部分，檢
    察官、被告於審判程序，對於該等證據之證據能力均無爭執
    ；又本院審酌上開證據資料製作時之情況，尚無違法不當或
    證明力明顯過低之瑕疵，與本案待證事實復俱有關連性，認
    以之作為本案證據應屬適當，該等證據均有證據能力。另本
    判決所引用資以認定事實所憑之非供述證據，並無證據證明
    係公務員違背法定程序所取得，依刑事訴訟法第158 條之4 
    反面解釋，有證據能力。 
二、認定犯罪事實所憑之證據及理由：
　　訊據被告盧日春矢口否認犯行，辯稱：我不知道有上開情事
    ，案發現場監視畫面無法證明是我，我本身有精神病，我有
    在聯合醫院中興院區精神科就診，我有服用醫療院所開立之
    藥劑云云，惟查：
　㈠被告於警詢時供稱：於上開時間，潛入議員服務處竊取3,000
    元之人是我本人，我竊取3,000元是要用來還債及下南部工
    作的車資，該3,000元我花用在還債及搭車後，剩下身上的3
    00元，就是警方在我身上查扣的300元，我犯案後於同日8時
    56分許進入臺北市○○區○○路000號飛來富麻將協會是去還錢
    ，我當天是從後方鐵皮屋架子爬至3樓，從該址窗戶進入，
    拿取3,000元沒用其他工具，是在最靠近旁邊的辦公桌竊取3
    ,000元，該抽屜沒上鎖，當時我是走路經過臨時起意進入犯
    案，我是搭計程車離開，本來想打算去臺北車站搭火車，但
    想到要去萬華還債，便又搭另臺計程車去萬華，我不知道該
    處是議員辦公室，我以為是公司行號等語（見偵卷第21頁至
    第22頁），另於偵查中供稱：於110年12月20日3時13分許侵
    入議員服務處，我不知道該處是民意代表服務處，但我確實
    有偷3,000元，我是打開該處窗戶爬進去，竊得的現金花光
    剩被查扣的300元，我坦承本件加重竊盜的犯罪事實，現場
    監視器翻拍照片中之人是我本人，我因一時貪念想要去賭博
    而竊取等語（見偵卷第195頁、第197頁），繼於檢察官聲請
    羈押本院訊問時供稱：我有於110年12月20日3時許到議員服
    務處，我是從後面窗戶爬進去，窗戶沒有關，我記得我打開
    就看到裡面有現金，我拿了3,000元，再從我原來進來的窗
    戶爬出去，我被查獲時身上有300元，我這次去雲林是要去
    工作等語（見本院110年度聲羈字第325號卷第74頁、第75頁
    ），另被告於110年12月20日為警查獲時頭戴之帽子、身穿
    之藍白橫條紋之長袖POLO衫、鞋子均與案發現場監視器所攝
    得之人穿著相同，此有被告被查獲時所穿著之衣物照片、監
    視器翻拍照片在卷可憑（見偵卷第67頁至第90頁），此外並
    扣有現金300元、手套1雙可證，堪認被告於上開時、地竊取
    議員服務處內之現金3,000元明甚。是被告辯稱不知道及其
    非案發現場監視錄影畫面中之人云云，俱難憑採。
　㈡被告另以患有精神疾病及服用醫療院所開立之藥劑而影響其
    行為為辯，然被告於警詢中即坦稱：因為我有精神異常的疾
    病，我知道錯了，請檢察官再給我一次機會等語（見偵查卷
    第23頁），於檢察官偵查中亦坦承犯行，並明確說明係基於
    一時貪念之犯罪動機（見偵查卷第197頁），甚於檢察官聲
    請羈押本院訊問時，對於法官所詢「對於你多次竊盜前案紀
    錄表，有何意見？」、「檢察官以反覆實施犯罪之虞聲請羈
    押，你有何意見？」，被告答稱：「這個紀錄都沒有錯，但
    我有意見，檢察官聲請羈押的理由未備，檢察官說我前後有
    14次，有幾件不起訴，後來還剩下7件，我犯案前後共69件
    ，我40年共犯69件，等於1年犯不到2件，為何毒品都可以交
    保，我卻不可以交保，這不是很狹義嗎？」、「有廣義、狹
    義之說，你說我有故意，我無話可說，我只是臨時起意犯案
    ，你說這樣我就有再犯之虞，你這樣不是說我每天都在想，
    每天都在反覆實施，我希望法官可以斟酌讓我回去，因為我
    身體有病痛，我都有到庭，若是說要讓我交保，我是沒有這
    個能力啦」等語（見本院110年度聲羈字第325號卷第74頁至
    第75頁），被告對於警察、檢察官、法官之詢問，其對答毫
    無困難，思路清晰有條理，堪認被告該次犯案當下，神智尚
    稱清楚，並無因精神病症或服用藥物致不能辨識其行為違法
    ，或欠缺依其辨識而行為之能力，或前述能力有顯著減低之
    情形，而得依刑法第19條第1項、第2項規定不罰或減輕其刑
    ，且被告或患有精神疾病，亦僅能作為量刑參考，此不足採
    為有利於其之認定。至被告聲請調閱臺北市立聯合醫院中興
    院區、嘉義真善美身心科診所就診紀錄，證明服用上開醫療
    院所開立之藥劑會影響其行為，然被告前於警詢、偵查、檢
    察官聲請本院羈押訊問時，均未提及其為上開犯行前曾服用
    上開院所所開立之藥劑，迄至本院審理方為上開辯解，被告
    所辯，已難信實；又被告於警詢中供稱其離開案發現場後，
    先至萬華還債，旋搭乘火車至雲林林內工作（見偵卷第22頁
    ），被告當日既定行程係還債、搭車南下工作，自無先行服
    用安眠藥之理，此外亦無任何證據足認被告於案發前有服用
    醫師所開立之藥物，故被告辯稱當日因有服用藥物而受影響
    云云，難認可採，故關於被告前開調查證據之聲請，核無調
    查之必要，併此敘明。
　㈢綜上所述，本案事證明確，被告上開犯行，堪可認定，應依
    法論罪科刑。
三、論罪科刑之理由：
　㈠核被告所為，係犯刑法第321條第1項第2款之毀越窗戶罪。
　㈡被告前於105年間因竊盜案件，經臺灣高等法院臺南分院105
    年度上易字第532號判決分別判處有期徒刑10月、7月，應執
    行有期徒刑1年3月確定；另於同年間因竊盜案件，經臺灣嘉
    義地方法院106年度易字第363號判決分別判處有期徒刑11月
    、8月、8月、9月、10月、9月、8月、5月、3月，不得易科
    罰金部分應執行有期徒刑3年、得易科罰金部分應執行有期
    徒刑6月確定。上開數案件，經同上法院106年度聲字第1273
    號裁定應執行有期徒刑4年6月確定，於110年3月21日縮短刑
    期執行完畢，有臺灣高等法院被告前案紀錄表在卷可憑，是
    其受有期徒刑之執行完畢後，5年內故意再犯本案有期徒刑
    以上之罪，符合刑法第47條第1項累犯之規定。本院參酌司
    法院釋字第775號解釋意旨，考量被告前開構成累犯之案件
    ，與本案同屬侵害財產法益之故意犯罪，且入監執行相當期
    間，卻未能於出監後自我控管，故意再為本案加重竊盜犯行
    ，侵害他人財產法益，顯見前開有期徒刑之執行對被告未生
    警惕作用，堪認被告對刑罰之反應力薄弱，而有依累犯規定
    加重其刑之必要，爰依刑法第47條第1項之規定加重其刑。
  ㈢爰審酌被告不思依循正當途徑獲取所需，冀望不勞而獲，而
    為上開犯行，顯然欠缺尊重他人財產權之觀念，嚴重危害社
    會治安，實應予嚴懲，且被告犯後否認犯行、未見悔意之態
    度，並考量其前科素行、本案犯罪動機、手段、竊得之財物
    價值、被告迄未賠償告訴人損失，暨被告自陳之教育程度、
    家庭生活狀況、工作情形、所罹疾病等一切情狀，量處如主
    文所示之刑。
四、沒收
    被告竊得之現金3,000元，為其犯罪所得，應依刑法第38條
    之1第1項前段之規定宣告沒收，並就未扣案之2,700元部分
    ，依同法第38條之1第3項前段規定，於全部或一部不能沒收
    或不宜執行沒收時，追徵其價額。
據上論斷，應依刑事訴訟法第299 條第1 項前段，判決如主文。
本案經檢察官楊冀華提起公訴，檢察官江玟萱到庭執行職務
中　　華　　民　　國　　111 　年　　8 　　月　　29　　日
                        刑事第五庭法  官  黃怡瑜
以上正本證明與原本無異。
如不服本判決應於收受送達後20日內向本院提出上訴書狀，並應
敘述具體理由。其未敘述上訴理由者，應於上訴期間屆滿後20 
日內向本院補提理由書 (均須按他造當事人之人數附繕本 )「切
勿逕送上級法院」。
                                  書記官  林毓珊
中　　華　　民　　國　　111 　年　　8 　　月　　29　　日
附錄本案論罪刑法條全文
中華民國刑法第321條
犯前條第1項、第2項之罪而有下列情形之一者，處6月以上5年以
下有期徒刑，得併科50萬元以下罰金：
一、侵入住宅或有人居住之建築物、船艦或隱匿其內而犯之。
二、毀越門窗、牆垣或其他安全設備而犯之。
三、攜帶兇器而犯之。
四、結夥三人以上而犯之。
五、乘火災、水災或其他災害之際而犯之。
六、在車站、港埠、航空站或其他供水、陸、空公眾運輸之舟、
    車、航空機內而犯之。
前項之未遂犯罰之。